臺灣桃園地方法院刑事判決　　　　　 100年度審訴字第1853號
公　訴　人　臺灣桃園地方法院檢察署檢察官
被　　　告　呂學德
上列被告因違反毒品危害防制條例案件，經檢察官提起公訴（10
0 年度毒偵字第1795號），被告於本院準備程序進行中，就被訴
事實為有罪之陳述，經本院告知簡式審判程序意旨，並聽取公訴
人及被告之意見後，本院合議庭裁定改依簡式審判程序審理，茲
判決如下：
    主      文
呂學德施用第一級毒品，累犯，處有期徒刑捌月，扣案之摻有第
一級毒品海洛因香菸壹支沒收銷燬之；又施用第二級毒品，累犯
，處有期徒刑伍月；應執行有期徒刑拾壹月，扣案之摻有第一級
毒品海洛因香菸壹支沒收銷燬之。
    事實及理由
一、犯罪事實：
    呂學德前於民國87年間因施用毒品案件，經本院以87年度毒
    聲字第193 號裁定送觀察、勒戒後，因認有繼續施用毒品之
    傾向，嗣經本院以87年度毒聲字第608 號裁定令入戒治處所
    施以強制戒治，並於87年11月2 日停止處分出所；復於90年
    間（即前開強制戒治執行完畢後5 年內）因施用毒品案件，
    經本院以90年度毒聲字第4119號裁定令入戒治處所施以強制
    戒治，嗣因毒品危害防制條例修正，於93年1 月9 日釋放出
    所執行完畢，本次施用毒品犯行，並經本院以92年度訴字第
    921 號判決判處有期徒刑11月確定（業已執行完畢，於本案
    不構成累犯）。另於95年間因施用毒品案件，經本院以95年
    度訴字第2143號判決判處有期徒刑7 月確定，嗣經本院以96
    年度聲減字第297 號裁定減為有期徒刑3 月又15日確定；同
    年間復因肇事遺棄案件，經本院以96年度交訴字第20號判決
    判處有期徒刑6 月確定，再經本院以96年度聲減字第7161號
    裁定減為有期徒刑3 月，並與前開有期徒刑3 月又15日合併
    定應執行刑為有期徒刑6 月確定，應執行刑度經部分入監執
    行，部分於96年12月4 日易科罰金執行完畢（於本案構成累
    犯）。詎其仍不知悔改，復分別基於施用第一、二級毒品之
    犯意，於100 年4 月6 日22時許，在其位於桃園縣八德市廣
    興里3 鄰城仔4 號之住處內，以將第一級毒品海洛因摻入香
    菸內燃燒後吸食之方式，施用第一級毒品海洛因1 次；另於
    同年月5 日19時許，在前揭住處內，以玻璃球燒烤之方式，
    施用第二級毒品甲基安非他命1 次。嗣於同年月7 日12時28
    分許，在上址為警查獲，並扣得其所有而供己施用之摻有第
    一級毒品海洛因香菸1 支，始悉上情。
二、證據名稱：
  (一)被告呂學德於警詢、偵訊、本院準備程序及審理中之自白。
  (二)桃園縣政府警察局八德分局被採尿人尿液暨毒品真實姓名與
    編號對照表、正修科技大學超微量研究科技中心尿液檢驗報
    告各1 份。
  (三)桃園縣政府警察局八德分局扣押筆錄、扣押物品目錄表、憲
    兵司令部刑事鑑識中心11.0000-000 號鑑定書及刑案現場蒐
    證照片各1 份。
三、核被告所為，分別係犯毒品危害防制條例第10條第1 項之施
    用第一級毒品罪及同條第2 項之施用第二級毒品罪。被告施
    用第一級毒品前後持有摻有第一級毒品海洛因香菸1 支及施
    用第二級毒品前持有第二級毒品之低度行為，皆為施用之高
    度行為所吸收，均不另論罪。被告所犯上開2 罪間，犯意各
    別，行為互殊，應予分論併罰。又查被告有事實欄所示之前
    案及執行紀錄，有臺灣高等法院被告前案紀錄表1 份在卷可
    考，其受有期徒刑執行完畢後，5 年以內故意再犯本件有期
    徒刑以上之2 罪，皆為累犯，均應依刑法第47條第1 項規定
    加重其刑。爰審酌被告前已因施用毒品案件經觀察、勒戒、
    強制戒治及刑之執行完畢，本應戒除毒癮，詎其仍未能戒斷
    毒癮，竟再施用足以導致人體機能發生依賴性、成癮性及抗
    藥性等不良後果之第一、二級毒品，戕害自身健康，漠視法
    令禁制，實不宜寬縱，並兼衡其智識程度、犯罪之動機、目
    的、手段及其犯罪後坦承犯行，態度尚佳等一切情狀，分別
    量處如主文所示之刑，並定其應執行之刑，以示懲儆。至扣
    案之摻有第一級毒品海洛因香菸1 支，因其上仍摻殘若干毒
    品無法分離，應一體視為毒品部分，而依毒品危害防制條例
    第18條第1 項前段規定，宣告沒收銷燬之。
四、應適用之法條：
    刑事訴訟法第273 條之1 第1 項、第299 條第1 項前段、第
    310 條之2 、第454 條第1 項，毒品危害防制條例第10條第
    1 項、第2 項、第18條第1 項前段，刑法第11條、第47條第
    1 項、第51條第5 款。
五、如不服本判決，得自收受送達之翌日起10日內向本院提出上
    訴狀（應附繕本），其未敘述上訴理由者，應於上訴期間屆
    滿後20日內補提理由書狀於本院，上訴於臺灣高等法院。
本案經檢察官陳亮佑到庭執行職務。
中    華    民    國  100     年    10    月    21    日
                  刑事庭        法  官  潘怡華
以上正本證明與原本無異。
如不服本判決應於收受判決後10日內向本院提出上訴書狀，並應
敘述具體理由。其未敘述上訴理由者，應於上訴期間屆滿後20日
內向本院補提理由書( 均須按他造當事人之人數附繕本) 「切勿
逕送上級法院」。
                                書記官  戴育萍
中    華    民    國  100     年    10    月    21    日
本案論罪科刑法條：
毒品危害防制條例第10條
施用第一級毒品者，處6 月以上5 年以下有期徒刑。
施用第二級毒品者，處3 年以下有期徒刑。